臺灣臺北地方法院刑事判決
110年度審交簡上字第51號
上  訴  人  臺灣臺北地方檢察署檢察官
上  訴  人
即  被  告  彭光傑
上列上訴人因被告過失傷害案件，不服本院於中華民國110年8月
31日所為之110年度審交簡字第177號第一審刑事簡易判決（起訴
案號：110年度偵字第8828號），提起上訴，本院管轄之第二審
合議庭判決如下：
    主  文
上訴駁回。
彭光傑緩刑貳年，並應依如附表所示內容支付損害賠償。 
    事實及理由
一、本案經本院合議庭審理結果，認原審以上訴人即被告彭光傑
    犯刑法第284條前段之過失傷害罪，適用刑事訴訟法第449條
    第2項、第3項、第454條第2項，刑法第284條前段、第62條
    前段、第42條第3項前段，刑法施行法第1條之1第1項等規定
    ，逕以簡易判決判處罰金新臺幣（下同）5,000元，如易服
    勞役，以1,000元折算1日，其認事、用法、量刑均無不當，
    應予維持。本院認定之犯罪事實、證據及理由，除證據部分
    補充「被告於本院準備程序及審理時之自白（見本院審交簡
    上卷第45頁、第64頁、第66至67頁）」外，其餘均引用第一
    審刑事簡易判決書所載（如附件，含起訴書）。
二、檢察官依告訴人應忠原請求上訴意旨略以：被告於警詢及偵查中均未坦承犯行，迄今未與告訴人達成和解，或賠償彌補告訴人所受損害，亦未獲得告訴人原諒，被告犯後態度不佳，原審僅判處被告罰金5,000元，顯屬過輕，為此上訴請求撤銷原判決，更為適當之判決云云；被告上訴意旨略以：本件車禍告訴人傷勢輕微，原判決量刑過重，且被告上訴後已與告訴人和解，希望法院給予緩刑宣告云云。
三、按關於刑之量定，係實體法上賦予法院得為自由裁量之事項
    ，倘其未有逾越法律所規定之範圍，或濫用其權限，即不得
    任意指摘為違法（最高法院75年台上字第7033號判例意旨可
    資參照）。再按量刑輕重屬實體法賦予法院之自由裁量權，
    此等職權之行使，在求具體個案不同情節之妥適，倘法院於
    量刑時，已以行為人之責任為基礎，並斟酌刑法第57條各款
    所列情狀，而未逾越法定範圍，又無明顯濫權情形，即不得
    任意指為違法（最高法院101 年度台上字第1250號判決意旨
    可資參照）。
四、經查，被告於本院準備程序及審理中均已坦承犯行，並有原審判決所引用之證據在卷可資佐證，足認被告確係犯刑法第284條前段之過失傷害罪。原審以被告罪證明確，並充分審酌被告駕駛自小客車欲駛入停車場內，未注意車前人車動態，而以車頭擦撞停在其前方由告訴人騎乘之機車車牌處，並致告訴人車失控跌倒，受有右手食指擦挫傷之傷害之過失程度，及所造成告訴人傷害情狀，並審酌被告犯後坦承犯行，惟因和解分期履行之期數與告訴人意見不同，而未能達成和、調解之犯後態度暨被告所陳之智識程度、家庭經濟、生活狀況，及告訴人所陳量刑意見等一切情狀，量處上開所示之刑，並諭知易服勞役之折算標準，已詳予斟酌刑法第57條各款所列情形，並具體說明量刑之理由，核無逾越法定刑度，或濫用自由裁量權限之違法或不當之情事。是檢察官、被告上訴，自無理由，均應予駁回。
五、末查，被告前因傷害案件，經本院以86年度易字第311號判決判處有期徒刑3月確定，於民國86年4月28日易科罰金執行完畢後，至本案判決時之前5年以內未曾因故意犯罪受有期徒刑以上刑之宣告等情，有臺灣高等法院被告前案紀錄表1份附卷可參，其因一時疏忽致罹刑章，嗣於犯後坦承犯行，且已於本院準備程序中與告訴人和解成立，願以分期支付之方式賠償告訴人2萬元，告訴人亦表示同意法院以和解內容為條件，給予被告緩刑之宣告等語，有本院110年度審交簡上附民字第17號和解筆錄、本院準備程序筆錄各1份在卷可憑（見本院審交簡上卷第49至50頁、第47頁），是本院認被告受此次偵審程序，當知所警惕，信無再犯之虞，因認對被告宣告之刑，以暫不執行為適當，爰依刑法第74條第1項第2款規定，於主文第2項宣告緩刑2年，以啟自新，並參酌雙方上開合意之內容，依刑法第74條第2項第3款規定，諭知被告應依如附表所示內容支付損害賠償。另依刑法第75條之1第1項第4款之規定，違反同法第74條第2項第1款至第8款所定負擔情節重大，足認原宣告之緩刑難收其預期效果，而有執行刑罰之必要者，得撤銷緩刑之宣告，且依同法第74條第4項之規定，上開支付部分得為民事強制執行名義，附此敘明。　　
據上論斷，應依刑事訴訟法第455條之1第1項、第3項、第368 條
、第373條、刑法第74條第1項第2款、第2項第3款，判決如主文
。
本案經檢察官黃振城提起公訴，檢察官楊舒雯提起上訴，檢察官
謝雨青到庭執行職務。　　
中　　華　　民　　國　　110 　年　　11　　月　　16　　日
                  刑事第二十二庭審判長法  官  莊書雯
                                      法  官  余欣璇
                                      法  官  葉詩佳
上正本證明與原本無異。
不得上訴。
                                      書記官  黃馨儀
中　　華　　民　　國　　110 　年　　11　　月　　19　　日
附表：
彭光傑應支付應忠原新臺幣（下同）貳萬元（不含強制責任險），支付方式如下：於民國110年11月15日、110年12月15日、111年1月15日、111年1月31日各支付伍仟元，如有一期未履行，視為全部到期。（以上款項逕匯入國泰世華銀行帳戶，帳號：○○○○○○○○○○○○，戶名：應忠原）。 
附件： 　
臺灣臺北地方法院刑事簡易判決
110年度審交簡字第177號
公  訴  人  臺灣臺北地方檢察署檢察官
被      告  彭光傑  男　民國43年10月25日
　　　　　　　　　　身分證統一編號：Z000000000號
　　　　　　　　　　住新北市○○區○○路000巷00號10樓
上列被告因過失傷害案件，經檢察官提起公訴（110年度偵字第8
828號），被告於本院準備程序時自白犯罪（110 年度審交易字
第171號），本院認宜以簡易判決處刑，爰不經通常審判程序，
逕以簡易判決處刑如下：
    主  文
彭光傑犯過失傷害罪，處罰金新臺幣伍仟元，如易服勞役，以新
臺幣壹仟元折算壹日。 　　
    事實及理由
一、本案犯罪事實及證據，除均引用檢察官起訴書之記載（如附
    件）外，並補充如下：
（一）事實部分：起訴書犯罪事實欄一第4行：依當時天候晴朗
      ，路面乾燥、無缺陷、亦無障礙物，視距良好，並無不能
      注意之情事。
（二）證據部分：
 　1、車輛詳細資料報表。
   2、本院公務電話紀錄。
　 3、被告、告訴人於110年8月30日本院審判期日所為自白及告
      訴人之陳述。
二、論罪科刑：　　
（一）核被告所為，係犯刑法第284條前段之過失傷害罪。　　
（二）刑之減輕：
　　　被告肇事後，留在事故現場，待處理員警到場，向處理員
      警坦承為肇事者，並接受裁判，並當場承認為肇事人員一
      情，有本院公務電話紀錄單載述甚詳，堪以認定，核與刑
      法第62條前段自首規定相符，爰依法減輕其刑。
（三）量刑：
　　　本案以行為人責任為基礎，審酌被告駕駛自小客車欲駛入
      停車場內，未注意車前人車動態，而以車頭擦撞停在其前
      方由告訴人騎乘之機車車牌處，並致告訴人車失控跌倒，
      受有右手食指擦挫傷之傷害之過失程度，及所造成告訴人
      傷害情狀，並審酌被告犯後坦承犯行，惟因和解分期履行
      之期數與告訴人意見不同，而未能達成和、調解之犯後態
      度暨被告所陳之智識程度、家庭經濟、生活狀況，及告訴
      人所陳量刑意見等一切情狀，量處如主文所示之刑，並諭
      知易服勞役之折算標準。 
三、依刑事訴訟法第449條第2項、第3項、第454條第2項，逕以
　　簡易判決處刑如主文。
本案經檢察官黃振城提起公訴，由檢察官楊舒雯到庭執行職務。
中　　華　　民　　國　　110 　年　　8 　　月　　31　　日
  　　　　　　　　刑事第二十一庭法　官　程克琳　　
以上正本證明與原本無異。
如不服本判決應於收受送達後20日內向本院提出上訴書狀，並應
敘述具體理由；其未敘述上訴理由者，應於上訴期間屆滿後20日
內向本院補提理由書（均須按他造當事人之人數附繕本）「切勿
逕送上級法院」。告訴人或被害人如對於本判決不服者，應具備
理由請求檢察官上訴，其上訴期間之計算係以檢察官收受判決正
本之日期為準。 
                                書記官  楊湘雯　　　　　
中　　華　　民　　國　　110 　年　　9 　　月　　1 　　日
附錄本案論罪科刑法條
中華民國刑法第284條：
因過失傷害人者，處1年以下有期徒刑、拘役或10萬元以下罰金
；致重傷者，處3年以下有期徒刑、拘役或30萬元以下罰金。
〔附件〕
臺灣臺北地方檢察署檢察官起訴書
                                     110年度偵字第8828號
　　被　　　告　彭光傑　男　66歲（民國00年00月00日生）
　　　　　　　　　　　　住新北市○○區○○路000巷00號
　　　　　　　　　　　　　10樓
　　　　　　　　　　　　國民身分證統一編號：Z000000000號
上列被告因過失傷害案件，業經偵查終結，認應提起公訴，茲將
犯罪事實及證據並所犯法條分敘如下：
　　　　犯罪事實
一、彭光傑於民國109年9月20日中午11時許，駕駛車牌號碼0000
    -00號自用小客車，欲在新北市新店區安祥路110巷巷口右轉
    駛入統一超商安佳門市停車場內時，本應注意車前狀況，並
    隨時採取必要之安全措施，竟疏未注意及此，適應忠原所騎
    乘車牌號碼000-0000號普通重型機車，從統一超商安佳門市
    停車場內欲駛入新北市新店區安祥路時，遭彭光傑所駕駛之
    上開汽車撞擊後人車倒地，致應忠原因而受有右側手部擦傷
    之傷害。
二、案經應忠原告訴及新北市政府警察局新店分局報告偵辦。
　　　　證據並所犯法條
一、證據清單及待證事實：
編號 證據名稱 待證事實 1 被告彭光傑於警詢及偵查中之供述 被告於前揭時地駕駛上開汽車時，確有未注意車前狀況之過失，致發生本件車禍事故。 2 證人即告訴人應忠原於警詢及偵查中之指證 1、本件車禍事故之發生經過。 2、告訴人受右側手部擦傷之傷害。 3 道路交通事故現場圖、道路交通事故調查報告表(一)(二)、道路交通事故當事人登記聯單、A3類道路交通事故調查紀錄表等各1份及蒐證照片12張、監視器翻拍照片4張 就本件車禍事故發生，被告具有未注意車前狀況之過失。 4 告訴人之耕莘醫院診斷證明書1份 告訴人因本件車禍事故，受有右側手部擦傷之傷害。 
二、核被告所為，係犯刑法第284條前段之過失傷害罪嫌。
三、依刑事訴訟法第251條第1項提起公訴。
　　此　　致
臺灣臺北地方法院
中　　華　　民　　國　　110 　年　　4 　　月　　14　　日
                        檢 察 官  黃 振 城
本件正本證明與原本無異　　　　　　　　　　　　　　　
中　　華　　民　　國　　110 　年　　4 　　月　　21　　日
                        書 記 官  馬 丞 誼